【裁判字號】    89,易,2666
【裁判日期】    890815
【裁判案由】    違反著作權法
【裁判全文】
臺灣高雄地方法院刑事判決                        八十九年度易字第二六六六號
    公  訴  人  臺灣高雄地方法院檢察署檢察官
    被      告  甲○○
    選任辯護人  朱育男
右列被告因違反著作權法案件，經檢察官提起公訴（八十九年度偵字第一五五五號）
，本院判決如左：
    主  文
甲○○以明知為侵害著作權之物而意圖散布而持有之方法，侵害他人之著作財產權，
累犯，處有期徒刑肆月，如易科罰金，以參佰元折算壹日。扣案「雪地賽車」盜版光
碟伍片沒收。
    事  實
一、甲○○於八十七年一月十五日，因違反原麻醉藥品管理條例（八十七年五月二十
    日修正為毒品危害防制條例），經判處有期徒刑四月確定，同年六月三日執行完
    畢，竟仍不知悔改，明知其客戶乙○○於民國八十八年八月二十八日以電話向其
    訂購如附表所示盜版電腦遊戲光碟係作為販賣之用，竟仍意圖散布而至高雄縣鳳
    山市五甲廟之夜市，向不詳之攤販以每片新台幣（以下同）三十五元，三片一百
    元之價格購入如附表所示之盜版光碟。並於同年九月一日下午以快捷郵件方式寄
    送，收件人為乙○○經營之「元昇電視遊樂器」，收件地址為澎湖縣馬公市○○
    路九十四之一號，惟於寄送過程即為航空警察局高雄分局查獲，並扣得如附表所
    示盜版光碟六十八片（除「雪地賽車」盜版光碟五片外，其餘盜版光碟均未經告
    訴）。
二、案經著作財產權人美商Electronic Arts Inc.訴請內政部警政署航空警察局高雄
    分局移請臺灣高雄地方法院檢察署偵查起訴。
    理  由
一、訊據被告甲○○矢口否認犯行，辯稱：乙○○託伊代購如附表所示電腦遊戲之原
    版光碟，伊至夜市見盜版光碟較為便宜，乃購入並寄送予乙○○云云。惟查（一
    ）被告上開辯詞雖經証人乙○○到庭附和其說。然許女在澎湖縣販賣光碟，每月
    均有一、二次至高雄市○○區○○路電腦商場購買光碟一、二次，且因其有會員
    卡可以會員價購入，故雖向建國路之零售商購得原版光碟片再轉售仍有利可圖等
    情，業經許女於本院審理中証述在卷。按諸常理，被告本人既有定期至高雄購買
    所需之光碟，自無必要委託被告代購，且被告並無會員卡，所購入之價格必較許
    女本人所購為高，許女更無可能委其代購而提高成本。況許女若果委託被告代購
    原版光碟，被告亦無擅作主張，事前未與許女商議，即冒然代購盜版品，並逕付
    郵寄之理。綜此而論，被告所辯受託代購原版光碟等詞顯違經驗法則，不足採信
    。被告乙○○係直接向被告訂購本件盜版光碟應可認定。（二）被告雖於本院審
    理中否認其知悉乙○○購入本件光碟作何用。然被告於偵查中，檢察官問：「知
    否乙○○從有何業？」，答稱：「她在賣遊戲光碟」，足見其應知該等光碟乙○
    ○即將作為販賣之用。且本件相同之「雪地賽車」盜版光碟即有五片，其它查獲
    之盜版光碟同一片光碟亦均有五至十六片不等，均不止一片，顯非自行觀賞而係
    販賣或其它散布之用甚明，此益徵被告購入本件盜版光時，確已明知係作為販賣
    或其它散布之用，其購入而持有本件光碟係基於散布之意圖應可認定。此外，被
    告犯行復經告訴代理人丙○○於警訊、偵查及本院審理中指述不移，並有裝寄本
    件盜版光碟而載明寄件人住址即被告店址高雄縣鳳山市三路五十一號之袋子一只
    及如附表所示盜版光碟六十八片扣案可為佐証，事証明確，被告犯行應堪認定。
二、核被告所為係犯著作權法第八十七條第二款、第九十三條第三款明知為侵害著作
    權之物而意圖散布而持有罪。被告於八十七年一月十五日，因違反原麻醉藥品管
    理條例（八十七年五月二十日修正為毒品危害防制條例），經判處有期徒刑四月
    確定，同年六月三日執行完畢，此有台灣高等法院被告全國前案紀錄表一份在卷
    可按，其於五年內再犯本件有期徒刑以上之罪，應係累犯，爰依刑法第四十七條
    之規定加重其刑。爰審酌被告雖因販售之盜版光碟郵寄過程即被查獲，致未能達
    成交付之目的，然其基於散布之意圖而持有本件盜版光碟，未能尊重他人智慧之
    成果，且犯後一再飾詞狡辯，並無悔意，及所持有經告訴之盜版光碟僅五片，數
    量尚微等一切情狀，量處如主文所示之刑。並諭知易科罰金之折算標準。扣案「
    雪地賽車」盜版光碟五片係被告所有，供犯罪所用之物，爰依刑法第三十八條第
    一項第二款之規定宣告沒收。
據上論斷，應依刑事訴訟法第二百九十九條第一項前段，著作權法第八十七條第二款
、第九十三條第三款，刑法第十一條前段、第四十七條、第三十八條第一項第二款、
罰金罰鍰提高標準條例第二條，判決如主文。
中      華      民      國      八十九    年    八    月    十五        日
                                  臺灣高雄地方法院刑事第七庭
                                      法  官  蔡  國  卿
右正本證明與原本無異。
如不服本判決，應於判決送達後十日內，向本院提出上訴狀。
                                      書記官  邱  靜  銘
中      華      民      國      八十九    年    八    月    十六        日
附 表：
┌──┬────┬────────────────────────┐
│編號│遊戲名稱│      著作權人                 │數  量         │
├──┼────┼────────────────────────┤
│１  │野球拳  │      未經告訴                 │十片           │
│    │        │                               │               │
│２  │雪地賽車│      美商Electronic Arts Inc. │五片           │
│    │        │                               │               │
│３  │鬥神傳昂│      未經告訴                 │五片           │
│    │        │                               │               │
│４  │野戰神兵│      未經告訴                 │十六片         │
│    │        │            │               │
│５  │星際大戰│      未經告訴                 │五片           │
│    │        │                               │               │
│６  │月華戰士│      未經告訴                 │五片           │
│    │        │                               │               │
│７  │洛克人２│      未經告訴                 │十片           │
│    │        │                               │               │
│８  │鋼彈世代│      未經告訴                 │十二片         │
└──┴────┴────────────────────────┘
本案附錄法條：
著作權法第八十七條第二款：
有下列情形之一者，除本法另有規定外，視為侵害著作權或製版權：
二、明知為侵害著作權或製版權之物，而散布或意圖散布而陳列或持有或意圖營利而
    交付者。
著作權法第九十三條第三款：
有下列情形之一者，處二年以下有期徒刑，得併科新臺幣十萬元以下罰金：
三、以第八十七條各款方法之一侵害他人之著作權者。


司法院資訊處製作；財團法人民間司法改革基金會備份。
